【裁判字號】    95,抗,47
【裁判日期】    950328
【裁判案由】    假扣押
【裁判全文】
臺灣高等法院臺南分院民事裁定  95年度抗字第47號
抗  告  人
即  債務人  景興發企業股份有限公司
法定代理人  乙○○
代  理  人  甲○○
相  對  人
即  債權人  華南商業銀行股份有限公司
法定代理人  丙○○
代  理  人  丁○○
上列當事人間聲請假扣押事件，抗告人對於中華民國94年12月8
日臺灣臺南地方法院民國94年度裁全字第6968號裁定提起抗告，
本院裁定如下：
    主  文
抗告駁回。
抗告程序費用由抗告人負擔。
    理  由
一、按本件相對人之原法定代理人許德南，於民國（下同） 95
    年2月21日變更為丙○○，有華南商業銀行總行（95）人一
    字第01804號函影本附卷可稽，其新任法定代理人具狀聲明
    承受訴訟，核無不合，應予准許。
二、抗告意旨略以：抗告人向相對人借貸中小企業貸款新台幣（
    下同）1,000萬元，每月利息均正常付清，但93年起因抗告
    人銷售下滑及政府法案未能明確，導致業務受損，而相對人
    即刻追討債權，使抗告人雪上加霜，為使中小企業能夠繼續
    運作及對債權人之爭議作個完善的協調處理，假扣押部分應
    等協調之後，再做處理等語。
三、本件相對人於原法院主張略以：抗告人於94年5月16日起同
    債務人乙○○、吳耀洲、余會等為連帶保證人，陸續向相對
    人借款（共12筆）如本件聲請狀附表所示本金合計930萬元
    整，並約定各筆借款到期時，借款本金一次攤還，利息各按
    同狀附表所示之利率按月計付；其逾期在6個月以內部分，
    另按上開各筆利率20%計付違約金，並約定如有授信約定書
    第5或第6條之情事時，各筆借款視為全部到齊。詎抗告人上
    開12筆借款之中有2筆已於94年11月15日到期卻未能依約償
    還，經相對人催討，迄今仍尚未清償，依據授信約定書第5
    條第1款約定，抗告人所有借款應視同全部到期，共計尚積
    欠本金930萬元及其利息，相對人爰依消費借貸契約請求權
    及連帶保證契約請求抗告人及債務人乙○○、吳耀洲、余會
    等負連帶清償責任。惟抗告人及債務人乙○○、吳耀洲、余
    會等人正意圖脫產以逃避本案債務，若不予即時聲請實施假
    扣押，則相對人之債權日後必有不能或甚難實現之虞，是本
    案就抗告人及債務人乙○○、吳耀洲、余會等人之財產應有
    假扣押之必要，如認釋明仍有不足，願供擔保，以補假扣押
    請求及原因釋明之不足等語，並提出借據、授信約定書、放
    款本息攤還紀錄、戶籍謄本等為憑。
四、原裁定意旨略以：相對人所主張之請求，
    依其提出之借據、授信約定書、放款本息攤還紀錄，戶籍謄
    本等，有相當之釋明；又相對人主張之假扣押原因，雖未能
    盡釋明之責，惟相對人既陳明願供擔保，應認足補齊釋明之
    欠缺，爰依民事訴訟法第526條第2項、第527條，准相對人
    假扣押之聲請等語。
五、按債權人就金錢請求或得易為金錢請求之請求，欲保全強制
    執行聲請假扣押，如就債務人所應受之損害，已供法院所定
    之擔保者，法院得予准許，民事訴訟法第522條第1項、第52
    6條第2項定有明文。查，本件相對人主張對於抗告人有930
    萬元之債權，業經相對人提出借據、授信約定書、放款本息
    攤還紀錄，戶籍謄本等為釋明，從而相對人本件陳明願供擔
    保，聲請准予假扣押，依前開規定，應予准許。雖抗告人主
    張就假扣押部分應等當事人兩造協調之後，再作處理，惟抗
    告人自逾期繳息以來，竟未與相對人協調成立，且是否以協
    調為前置行為，與法院是否為准許假扣押之裁定無關，是抗
    告人上開主張非有理由。從而原法院依首開規定，以94年度
    裁全字第6968號裁定命相對人提供擔保後為假扣押，經核並
    無不合。抗告意旨仍執前詞指摘原裁定不當，求予廢棄改判
    ，為無理由，應予駁回。
六、據上論結，本件抗告為無理由，依民事訴訟法第495條之1第
    1項、第449條第1項、第95條、第78條，裁定如主文。
中    華    民    國    95    年    3    月     28    日
                  民事第四庭  審判長法  官  王惠一
                                    法  官  林永茂
                                    法  官  王浦傑
上為正本係照原本作成。
如不服本裁定，僅得於收受本裁定正本送達後10日內以適用法規
顯有錯誤為理由，向本院提出再抗告狀（須附繕本一份及繳納再
抗告裁判費新台幣1千元)，並經本院許可後始可再抗告於最高法
院。
中    華    民    國    95    年    3    月     28    日
                                    書記官  廖英琇
【附記】
民事訴訟法第495條之1第2項準用同法第466條之1第1、2項規定
：
I對於第二審判決上訴，上訴人應委任律師為訴訟代理人。但上
  訴人或其法定代理人具有律師資格者，不在此限。
II上訴人之配偶、三親等內之血親、二親等內之姻親，或上訴人
  為法人、中央或地方機關時，其所屬專任人員具有律師資格並
  經法院認為適當者，亦得為第三審訴訟代理人。        K


司法院資訊處製作；財團法人民間司法改革基金會備份。
